臺灣基隆地方法院刑事裁定
111年度單聲沒字第49號
聲  請  人  臺灣基隆地方檢察署檢察官
被      告  吳俊諺



上列聲請人因被告違反毒品危害防制條例案件（108年度戒毒偵
字第9號），聲請單獨宣告沒收違禁物（111年度聲沒字第227號
），本院裁定如下：
    主  文
扣案如附表一編號①至⑥所示之物，併同無法與之完全析離之分裝
袋柒只，均沒收銷燬之。
其餘聲請駁回。
    理  由
一、聲請意旨略以：被告吳俊諺違反毒品危害防制條例案件，扣
    案如附表一所示海洛因2包、甲基安非他命5包係違禁物，爰
    依刑法第38條第1項、第40條第2項及毒品危害防制條例第18
    條第1項前段規定，聲請單獨宣告沒收銷燬；扣案之如附表
    一所示之安非他命吸食器1組、注射針筒2支為供被告施用毒
    品之物，一併聲請宣告沒收等語。
二、違禁物得單獨宣告沒收；查獲之第一級、第二級毒品及專供
    製造或施用第一級、第二級毒品之器具，不問屬於犯罪行為
    人與否，均沒收銷燬之，刑法第40條第2項及毒品危害防制
    條例第18條第1項前段分別定有明文。
三、查被告前於附表二所示時、地，以附表二所示方式施用附表
    二所示毒品，經本院以107年度毒聲字第39號裁定送法務部○
    ○○○○○○○附設勒戒處所觀察、勒戒後，認有繼續施用毒品傾
    向，復經本院以107年度毒聲字第113號裁定令入勒戒處所施
    以強制戒治，於民國108年9月17日因無強制戒治必要而停止
    戒治釋放出所，並由臺灣基隆地方檢察署（下稱基隆地檢署
    ）檢察官以108年度戒毒偵字第9號為不起訴處分確定等節，
    有該不起訴處分書及臺灣高等法院被告前案紀錄表在卷可稽
    。又前開案件所扣得如附表一編號①至②所示之物，經送驗結
    果分別含有第一級毒品海洛因及第二級毒品甲基安非他命成
    分，有台灣檢驗科技股份有限公司濫用藥物實驗室—台北107
    年2月6日濫用藥物檢驗報告（基隆地檢署107年度毒偵緝字
    第55號卷第39、61頁）；扣得如附表一編號③所示之物，經
    送驗結果含有第二級毒品甲基安非他命成分，有交通部民用
    航空局航空醫務中心107年9月17日航藥鑑字第0000000號毒
    品鑑定書（基隆地檢署107年度毒偵字第1905號卷第107頁）
    ；扣得如附表一編號④所示之物，經送驗結果含有第一級毒
    品海洛因成分、附表一編號⑤至⑥所示之物，送驗結果則含有
    第二級毒品甲基安非他命成分，有交通部民用航空局航空醫
    務中心107年11月26日航藥鑑字第0000000號毒品鑑定書（基
    隆地檢署107年度偵字第6453號卷第103頁）可憑，足認上開
    各項確係違禁物無訛，另編號①至⑥之毒品包裝袋其上殘留微
    量毒品難以析離且無析離實益，自應與毒品整體同視，一併
    依毒品危害防制條例第18條第1項前段規定宣告沒收銷燬，
    是此部分聲請核與前揭規定相符，應予准許。
四、附表一編號⑦至⑨所示之物，業經基隆地檢署檢察官分別以10
    8年10月21日基檢鈴公字第97219號、97221號扣押（沒收）
    物品處分命令（見基隆地檢署107年度毒偵字第1905號卷第1
    33-134頁、107年度偵字第6453號卷第113-114頁）銷毀，足
    認該等物品均已滅失，亦無宣告沒收必要，故檢察官上開各
    項聲請均難認有據，應予駁回。
五、依刑事訴訟法第455條之36第1、2項，毒品危害防制條例第1
    8條第1項前段，刑法第40條第2項，裁定如主文。
中　　華　　民　　國　　111 　年　　11　　月　　9 　　日
                  刑事第五庭  法  官  周霙蘭
以上正本證明與原本無異。
對於本件裁定如有不服，應於收受送達後5日內，向本院提出抗
告書狀，敘述抗告之理由，抗告於臺灣高等法院。　　　　　　
中　　華　　民　　國　　111 　年　　11　　月　　9 　　日
                              書記官  洪儀君
附表一：
編號 扣案日期 扣案物 數量 重量 鑑驗結果 相關鑑驗報告 備註  ① 107年1月25日 白色粉末 1包 毛重0.35公克(鑑驗取用0.0091公克） 含海洛因成份 台灣檢驗科技股份有限公司濫用藥物實驗室－台北107年2月6日出具之濫用藥物檢驗報告 基隆地檢署107年度毒偵緝字第55號卷第39頁 ② 107年1月25日 透明結晶 1包 毛重0.66公克（鑑驗取用0.0023公克） 含甲基安非他命成份 同① 基隆地檢署107年度毒偵緝字第55號卷第61頁  ③ 107年8月17日 白色微黃結晶 1包 驗餘淨重0.0238公克 含甲基安非他命成份 交通部民用航空局航空醫務中心107年9月17日航藥鑑字第0000000號毒品鑑定書 基隆地檢署107年度毒偵字第1905號卷第107頁  ④ 107年11月14日 白色粉末 1包 驗餘淨重0.4598公克 含海洛因成份 交通部民用航空局航空醫務中心107年11月26日航藥鑑字第0000000號毒品鑑定書 基隆地檢署107年度偵字第6453號卷第103頁  ⑤ 107年11月14日 白色微黃結晶 2包 合計驗餘淨重1.0267公克 含甲基安非他命成份 同④ 同④  ⑥ 107年11月14日 黃色結晶 1包 驗餘淨重0.1986公克 含甲基安非他命成份 同④ 同④  ⑦ 107年8月17日 注射針筒 1支 略 略 略 基隆地檢署107年度毒偵字第1905號卷  ⑧ 107年8月17日 安非他命吸食器 1組 略 略 略 基隆地檢署107年度毒偵字第1905號卷  ⑨ 107年11月14日 注射針筒 1支 略 略 略 基隆地檢署107年度偵字第6453號卷 

附表二：被告吳俊諺所犯施用第一級、第二級毒品案件
編號 施用時間 施用地點 施用毒品種類、方式、次數 查獲經過 1 106年10月27日下午4時許及同日傍晚某時 新北市○○區○○路000號之2住處 分別以將甲基安非他命置入玻璃球吸食器內加熱燒烤，吸食所產生煙霧，及將海洛因置入注射針筒內加水稀釋後，再施打手臂靜脈血管之方式，施用甲基安非他命、海洛因各1次。 於106年10月28日凌晨0時55分許，駕車行經新北市萬里區台二線49.5公里處時為警攔檢盤查，復經警採其尿液送驗，結果呈嗎啡、可待因、甲基安非他命陽性反應，始悉上情。 2 107年1月24日下午5時許 新北市瑞芳區大埔路附近之停車場 以將海洛因與甲基安非他命混合摻入香菸內點燃後吸食其煙之方式，同時施用海洛因與甲基安非他命各1次。 於107年1月25日凌晨5時5分許，在桃園市桃園區桃鶯路與樹仁三街口為警盤查，且當場經警扣第一級毒品海洛因1包（含袋毛重0.35公克）、第二級毒品甲基安非他命1包（含袋毛重0.66公克），復經到案為警採其尿液送驗，結果呈嗎啡、可待因、安非他命、甲基安非他命陽性反應，而查獲上情。 3 107年5月30日下午4至5時許 新北市○○區○○路000號之2住處附近 分別以將海洛因置入注射針筒內加水稀釋後，再施打手臂靜脈血管，與將甲基安非他命摻入香菸內點燃後吸食其煙之方式，施用海洛因及甲基安非他命各1次。 於107年5月31日下午2時50分許，警方因另案持搜索票赴其左列住所對其胞妹吳嘉蓉執行搜索，且因其為在場人，經徵其同意到案接受採尿檢驗，結果呈嗎啡、可待因、安非他命、甲基安非他命陽性反應，始悉上情。 4 107年8月16日凌晨4至5時許。 停放於基隆市暖暖區興隆街附近之汽車內 以將海洛因與甲基安非他命混合摻入香菸內點燃後吸食其煙之方式，同時施用海洛因及甲基安非他命各1次。 107年8月17日下午6時許，警方因另案持搜索票赴其生前最後住所行搜索，並當場扣得甲基安非他命1包（驗餘淨重0.0238公克）、注射針筒1支、安非他命吸食器1組等物，復經到案接受採尿檢驗，結果亦呈嗎啡、可待因、安非他命、甲基安非他命陽性反應，而查獲上情。 5 107年11月12日下午3時許 新北市○○區○○路000號住處 以將海洛因與甲基安非他命混合摻入香菸內點燃後吸食其煙之方式，同時施用海洛因與甲基安非他命各1次。 107年11月14日凌晨3時10分許，經警持搜索票在左列住處執行搜索，且當場經警扣第一級毒品海洛因1包（驗餘淨重0.4598公克）、第二級毒品甲基安非他命3包（合計驗餘淨重1.2253公克）與注射針筒1支等物，復經警採其尿液送驗，結果呈嗎啡、可待因、安非他命、甲基安非他命陽性反應，始悉上情。